【裁判字號】    92,簡上,300
【裁判日期】    921120
【裁判案由】    贓物
【裁判全文】
臺灣板橋地方法院刑事判決                        九十二年度簡上字第三號
    上  訴  人  乙○○
    被      告  丙○○
        冒名乙○○）  住臺北.
右列上訴人因被告竊盜案件，不服本院九十二年度簡字第一七三六號中華民國九十二
年七月二十八日第一審判決（聲請案號：九十二年度偵字第八四九九號），提起上訴
，本院管轄之第二審合議庭判決如左：
    主  文
上訴駁回。
    理  由
一、上訴意旨略以：上訴人乙○○並無第一審判決所指向綽號「阿吉」之人借乘機車
    ，亦不認識該綽號「阿吉」之人，上訴人亦未居住臺北縣中和市○○街四二巷五
    號，而係居住臺北縣永和市○○路十巷十八弄二號一樓，顯見本案的發生，應是
    他人冒用上訴人之身分，是原審判決認事用法顯有違誤，應予廢棄等語。
二、經查，本件係被告丙○○於民國九十二年四月二十日上午八時三十分許，在臺北
    縣永和市仁愛公園內，明知真實姓名年籍不詳之綽號為「阿吉」成年男子所交付
    之車牌號碼ＦＨＷ─六一一號重型機車（該車係甲○○所有，於同日上午八時許
    ，在臺北縣永和市○○路二二六巷某處失竊），為來源不明之贓車，竟仍借用該
    機車而予以收受，供己騎用，嗣於同日上午十一時三十分許，丙○○騎乘該部贓
    車行經臺北縣永和市○○街一一五號前，為劉香蘭（即甲○○之配偶）及友人林
    欽錦發覺報警，而於臺北縣永和市○○街一０九號前經警查獲，嗣被告丙○○為
    逃避罪責，復於警訊、偵查中冒用「乙○○」名義應訊，案經檢察官向本院聲請
    簡易判決處刑，由本院板橋簡易庭於九十二年七月二十八日以九十二年度簡字第
    一七三六號刑事簡易判決判處有期徒刑三月，如易科罰金，以三百元折算一日在
    案等情，業經本院檢送被告丙○○先後按捺於(1)九十二年四月二十日臺北縣政府
    警察局永和分局中正橋派出所警訊筆錄上之指紋十四枚、(2)臺北縣政府警察局永
    和分局通知（存根）上之指紋一枚、(3)口卡片上之指紋一枚、(4)本人照片上指紋
    一枚、(5)九十二年四月二十日經檢察官訊問後之限制住居具結書上指紋二枚，送
    經內政部警政署刑事警察局鑑驗比對結果，均與該局檔存「丙○○」指紋卡之左
    拇指指紋相符，有該局九十二年十一月十二日刑紋字第０九二０二０五二一一號
    鑑驗書一紙在卷可憑，而被告丙○○於九十二年四月二十日經警查獲後於警局內
    所拍本人照片（參見偵卷第二十五頁），亦核與「丙○○」口卡片之檔案照片同
    屬一人，有刑事資訊查詢作業系統之口卡相片一紙附卷可資佐證，復有上開聲請
    簡易判決處刑書、本院刑事簡易判決在卷可稽，堪認本件應係被告丙○○冒用「
    乙○○」名義於警訊、偵查中應訊無訛。
三、按刑事上訴，除明文特許外，以受判決之當事人為限；又第二審法院認為上訴有
    不合法律上程式之情形，應以判決駁回；又對於簡易判決有不服者，上訴於管轄
    之第二審地方法院合議庭之上訴，準用第三編（上訴）第一章（通則）及第二章
    （第二審）之規定，刑事訴訟法第三百四十四條第一項、第三百六十七條、第四
    百五十五條之一第三項分別定有明文。依上所述，本件被告丙○○雖冒用「乙○
    ○」之名義應訊，惟警訊及偵查中均係以丙○○為被告而為偵查程序，檢察官聲
    請簡易判決處刑之對象實為丙○○而非「乙○○」，又原審之審理因係簡易程序
    ，僅就書面審理逕以科刑，則其審理之對象亦係檢察官聲請簡易判決處刑之對象
    即丙○○，是本件偵查、審理實質上均係對犯罪之本人丙○○而為之，並無錯誤
    ，僅係姓名使用有誤，原審法院所為簡易判決之效力自應僅及於丙○○，而不及
    於遭冒名之「乙○○」。從而，本件上訴人乙○○既非第一審判決之當事人，依
    法不得提起上訴，其上訴自應為不合法，爰不經言詞辯論，逕依前揭規定，以判
    決駁回之。至原審判決因被告丙○○冒名「乙○○」而誤載被告姓名一節，則應
    由原審另行裁定更正被告姓名並重行送達，附此敘明。
據上論斷，應依刑事訴訟法第四百五十五條之一第三項、第三百六十七條、第三百七
十二條，判決如主文。
中      華      民      國    九十二    年    十一    月       二十     日
                                    臺灣板橋地方法院刑事第八庭
                                        審判長法官  樊  季  康
                                              法官  連  育  群
                                              法官  葉  靜  芳
右正本證明與原本無異
本件不得上訴
                                            書記官  陳  昭  綾
中      華      民      國    九十二    年    十二      月     二十     日


司法院資訊處製作；財團法人民間司法改革基金會備份。
